最高法院刑事判決　　　　　　九十六年度台上字第六二一七號
上　訴　人　甲○○
上列上訴人因違反毒品危害防制條例案件，不服台灣高等法院高
雄分院中華民國九十四年十一月三十日第二審判決（九十四年度
上訴字第二六號，起訴案號：台灣高雄地方法院檢察署九十三年
度偵字第六三四一號），提起上訴，本院判決如下：
    主  文
上訴駁回。
    理  由
按刑事訴訟法第三百七十七條規定，上訴於第三審法院，非以判
決違背法令為理由，不得為之。是提起第三審上訴，應以原判決
違背法令為理由，係屬法定要件。如果上訴理由狀並未依據卷內
訴訟資料，具體指摘原判決不適用何種法則或如何適用不當，或
所指摘原判決違法情事，顯與法律規定得為第三審上訴理由之違
法情形，不相適合時，均應認其上訴為違背法律上之程式，予以
駁回。本件上訴人甲○○上訴意旨略稱：(一)、原判決所認上訴人
溶解於礦泉水中之愷他命「烘乾驗後淨重一七九．八九公克」之
事實，與判決內所憑內政部警政署刑事警察局民國九十四年九月
九日刑鑑字第０九四０一二九四四０號鑑定書之數據並不相符，
有判決理由矛盾之違法。(二)、依內政部警政署刑事警察局九十四
年九月九日刑鑑字第０九四０一二九四四０號鑑定結果，白色沈
澱物烘乾後僅六六．四公克；而淡黃色液體部分，若予以烘乾，
亦僅存約一六公克。則本件愷他命若全部烘乾，亦僅有七０公克
，數量相當稀少，客觀上除上訴人自己施用外，根本無法供作他
用，是以上訴人並無運輸毒品之故意，原判決認上訴人有運輸第
三級毒品之犯意，其認事亦有未當等語。
本件原判決係依憑上訴人已供承攜帶以隱形眼鏡保養液瓶內裝礦
泉水並於其內溶解愷他命之方式，自菲律賓馬尼拉機場搭飛機返
台時，在高雄國際機場為警查獲之事實。該液體經鑑驗結果，確
含第三級毒品愷他命，烘乾驗後淨重共一七九．八九公克，有高
雄醫學大學附設中和醫院檢驗報告及內政部警政署刑事警察局鑑
定書在卷可稽。此外，並有與上訴人一同搭機返台之證人蕭煥禧
、洪銘駿、許國亮之證詞、財政部高雄關稅局高雄機場分局函、
高雄關稅局扣押貨物、運輸工具收據、照片等資料可資佐證等證
據資料，予以綜合判斷，認上訴人犯行，洵堪認定。並以核上訴
人所為，係犯毒品危害防制條例第四條第三項，懲治走私條例第
二條第一項之罪，依想像競合犯規定，從一重之運輸第三級毒品
罪處斷，於法定刑內量處其刑，已詳其所憑證據及認定之理由
。且指駁說明上訴人否認其所為，係犯運輸第三級毒品罪，所辯
為不足採之理由。上訴意旨雖指摘原判決違法云云，惟查依內政
部警政署刑事警察局之鑑定書，查扣之白色沈澱物烘乾後，扣除
鑑定消耗０．０七公克，餘淨重為六六．三三公克，淡黃色液體
扣除鑑定消耗四．０四公克，餘淨重為一一三．五六公克，二者
均含愷他命成分，則原判決認定上開淨重共一七九．八九公克，
並無不合。上訴意旨謂一七九．八九公克與卷內鑑定書所載數量
不符云云，尚有誤會，自非合法之上訴理由。原判決已說明上訴
人運輸之第三級毒品並非零星夾帶或短途持送，且運輸毒品不以
為他人或為自己運輸而有不同，上訴人應成立運輸第三級毒品罪
之理由。上訴意旨重為事實之爭執，謂其係少量夾帶，供自己施
用，無運輸毒品之故意云云，任意指摘原判決認事為違法，亦非
適法之第三審上訴理由。綜上，本件上訴為違背法律上之程式，
應予駁回。
據上論結，應依刑事訴訟法第三百九十五條前段，判決如主文。
中　　華　　民　　國　九十六　年　 十一 　月　 十五 　日
                      最高法院刑事第八庭
                          審判長法官  陳　正　庸
                                法官  賴　忠　星
                                法官  林　開　任
                                法官  宋　　　祺
                                法官  孫　增　同
      本件正本證明與原本無異
                                      書  記  官
中　　華　　民　　國　九十六　年　 十一 　月　二十三　日
                                                      Ｋ
